【裁判字號】    89,訴,1387
【裁判日期】    891221
【裁判案由】    偽造文書
【裁判全文】
臺灣臺北地方法院刑事判決                        八十九年度訴字第一三八七號
    公  訴  人  臺灣臺南地方法院檢察署檢察官
    被      告  丙○○
右列被告因偽造文書案件，經檢察官向臺灣臺南地方法院提起公訴（臺灣臺南地方法
院檢察署八十九年度偵字第六二七八號），認為管轄錯誤，移送本院判決如左：
    主  文
丙○○共同連續行使偽造私文書，足以生損害於公眾及他人，處有期徒刑伍月；扣案
如附表編號（一）、（二）、（三）所示之物均沒收；又連續行使偽造私文書，足以
生損害於公眾及他人，處有期徒刑肆月；如附表編號（四）（五）所示之簽名及指印
均沒收；應執行有期徒刑捌月，扣案如附表編號（一）、（二）、（三）所示之物及
如附表編號（四）（五）所示之簽名及指印均沒收。
    事  實
一、丙○○以開計程車為業，於民國八十四年間犯詐欺罪，經法院判處有期徒刑一年
    ，經台灣板橋地方法院檢察署檢察官通知未到案執行，於八十五年十一月廿一日
    經該署發布通緝；在通緝中，仍不知悔改，於八十八年七月間某日，在開計程車
    途中，載到年籍、姓名均不詳綽號「阿堯」之成年男子，知悉綽號「阿堯」之男
    子偽造他人國民身分證及金融卡販賣弁利，竟與渠共同基於偽造他人國民身分證
    及金融卡販賣弁利之概括犯意聯絡，由綽號「阿堯」之男子提供附表編號（一）
    摩托羅拉行動電話一具及電話卡三張予丙○○作為聯絡之用，並由綽號「阿堯」
    之男子偽造他人國民身分證及金融卡交由丙○○持送「阿堯」指定之不詳姓名之
    人，每次代送偽造之他人國民身分證及金融卡，「阿堯」均給予新台幣（下同）
    二千元及補貼數目不詳之汽油錢，迄同年九月三十日止，丙○○已代送七、八次
    ，共得二萬餘元，足以生損害於被偽造國民身份證之人、戶政機關對國民身份證
    管理之正確性、被偽造金融卡之人及發卡銀行；嗣於八十八年九月三十日凌晨二
    時三十五分許，丙○○隨身攜帶「阿堯」交付如附表編號（一）摩托羅拉行動電
    話一具及電話卡三張，如附表編號（二）偽造之甲○○、乙○○○、戊○○等三
    人之國民身份證，及如附表編號（三）偽造之金融卡三張，駕駛車號六二—０三
    六營業用小客車，行經台北市○○街、開封街口為警查獲；帶回台北市保安大隊
    第一中隊部偵訊，丙○○因未到案執行被通緝，怕被羈押送執行，竟另基於偽造
    署押之犯意，冒充其兄丁○○之身分應訊，並接續偽造如附表編號（四）丁○○
    之簽名、指印及在警員填發之如附表編號（五）ａ、臺北市政府警察局保安警察
    大隊詢問犯罪嫌疑人前告知書上偽造丁○○簽名及指印各一枚、如附表編號（五
    ）ｂ、同意夜間訊問之切結同意書上，偽造丁○○簽名及指印各三枚，表示已收
    到該告知書及同意書之意思後，將該告知書及同意書存查聯交回台北市保安大隊
    第一中隊負責訊問之員警處理，足生損害於與丁○○姓名相同之人及刑事案件偵
    查之正確性。
二、案經臺北市政府警察局萬華分局移送臺灣臺北地方法院檢察署呈請台灣高等法院
    檢察署檢察長核轉臺灣台南地方法院檢察署檢察官偵查起訴。
    理  由
一、訊據被告丙○○坦承於八十八年九月三十日凌晨二時三十五分許，攜帶「阿堯」
    交付如附表編號（一）摩托羅拉行動電話一具及電話卡三張，如附表編號（二）
    偽造之甲○○、乙○○○、戊○○等三人之國民身份證，及如附表編號（三）偽
    造之金融卡三張，駕駛車號六二—０三六營業用小客車，行經台北市○○街、開
    封街口為警查獲；帶回台北市保安大隊第一中隊部偵訊，又冒充其兄丁○○之身
    分應訊，連續偽造如附表編號（四）（五）丁○○之簽名及指印，惟辯稱：偽造
    之國民身分證及金融卡均由綽號「阿堯」之男子直接交給要求偽造國民身分證及
    金融卡之人，伊未參與，伊僅載綽號「阿堯」之男子至特定地點云云；然本院查
    右揭事實，業據被告於警訊時及檢察官偵訊時坦承不諱，核與甲○○、乙○○○
    、戊○○及丁○○等四人於檢察官偵訊時證述情節相符；此外，並有如附表編號
    （一）、（二）、（三）所示之物扣案可證；及如附表編號（四）、（五）所示
    被告偽造丁○○署押及指印多枚在卷可稽。本件事證明確，被告於本院審理時翻
    異前詞，無非卸責之詞，不足採信，渠犯行堪以認定。
二、按電磁紀錄，藉機器或電腦處理所顯示之符號，足以為表示其用意之證明者，以
    文書論；故偽造之金融卡，以文書論，先予敘明。核被告丙○○與綽號「阿堯」
    之人共同偽造他人國民身份證及金融卡，交付不詳姓名之人之行為，係犯刑法第
    二百十六條、第二百二十條第二項、第二百十條行使偽造準私文書罪、第二百十
    六條、第二百十二條行使偽造特種文書罪；被告丙○○與綽號「阿堯」之成年男
    子間，就上開犯行，有犯意之聯絡及行為之分擔，均為共同正犯；被告偽造準文
    書（金融卡）、特種文書（國民身份證）後，復持以行使，其偽造之低度行為為
    行使之高度行為吸收；渠行使偽造準私文書、行使特種文書，均先後多次犯行，
    時間緊接，罪名與構成要件相同，顯係基於概括犯意，應各依連續犯規定論以一
    罪，並加重其刑；渠同時交付偽造之國民身份證及金融卡，係一行為犯二罪名，
    應從行使偽造準私文書罪處斷；被告因通緝，怕被羈押送執行，冒充其兄丁○○
    之身分應訊，接續偽造如附表編號（四）所示丁○○之簽名、指印及在警員填發
    之如附表編號（五）ａ、所示之告知書上、如附表編號（五）ｂ、所示之同意書
    上，偽造丁○○簽名及指印，表示已收到該告知書及同意書之意思，並將該告知
    書及同意書存查聯交回員警處理，顯然於該等文書之內容有所主張，核渠所為，
    係犯刑法第二百十七條偽造署押及第二百十六條、第二百十條行使偽造私文書罪
    ；被告於密接時間內多次偽造如附表編號（四）（五）所示丁○○簽名及指印犯
    行，係屬接續犯之單純一罪，非連續犯併予指明；被告偽造如附表編號（五）所
    示丁○○簽名及指印行為，為偽造私文書之階段行為，不另論罪；被告偽造私文
    書（告知書及同意書）後，復持以行使，其偽造之低度行為為行使之高度行為吸
    收；被告所犯上開二罪間，犯意各別，犯罪構成要件互異，應分論併罰。爰審酌
    被告犯罪之動機、目的、手段、品行、智識程度、所生危害及犯罪後於警訊時及
    檢察官偵訊時尚能坦承犯行等一切情狀，量處如主文所示之刑，並定其應執行之
    刑。
三、扣案如附表編號（一）、（二）、（三）所示之物，係供犯罪所用之物，且為被
    告與綽號「阿堯」之男子所共有，爰依刑法第三十八條第一項第二款宣告沒收之
    。另如附表編號（四）（五）所示之簽名及指印，均應依刑法第二百十九條之規
    定，宣告沒收。
據上論斷，應依刑事訴訟法第二百九十九條第一項前段，刑法第二十八條、第五十六
條、第二百十六條、第二百二十條第二項、第二百十條、第二百十二條、第二百十七
條、五十五條、第三十八條第一項第二款、第二百十九條、第五十一條第五款，罰金
罰鍰提高標準條例第一條前段，判決如主文。
本案經檢察官孟令士到庭執行職務
中      華      民      國      八十九      年    十二    月   廿一     日
                                      臺灣臺北地方法院刑事第六庭
                                          法  官    梁耀鑌
右正本證明與原本無異。
如不服本判決，應於判決送達後十日內向本院提出上訴狀 (應附繕本) ，上訴於
臺灣高等法院。
                                          書記官    梁淑時
中      華      民      國      八十九      年    十二    月   二十七   日
附錄本案論罪科刑法條全文
刑法第二百十六條
行使第二百十條至第二百十五條之文書者，依偽造、變造文書或登載不實事項或使登
載不實事項之規定處斷。
刑法第二百十條
偽造、變造私文書，足以生損害於公眾或他人者，處五年以下有期徒刑。
刑法第二百二十條
在紙上或物品上之文字、符號、圖畫、照像，依習慣或特約，足以為表示其用意之證
明者，關於本章及本章以外之罪，以文書論。
錄音、錄影或電磁紀錄，藉機器或電腦之處理所顯示之聲音、影像或符號，足以為表
示其用意之證明者，亦同。
稱電磁紀錄，指以電子、磁性或其他無法以人之知覺直接認識之方式所製成之紀錄，
而供電腦處理之用者。
刑法第二百十七條第一項
偽造印章、印文或署押，足以生損害於公眾或他人者，處三年以下有期徒刑。
附表
編號
（一）摩托羅拉行動電話一具及電話卡三張。
（二）偽造甲○○、乙○○○、戊○○等三人之國民身份證各一張。
（三）ａ、偽造台北銀行卡號000000000000—００金融卡一張。
      ｂ、偽造台北銀行卡號000000000000—００金融卡一張。
      ｃ、偽造第一信用合作社卡號0000000000000金融卡一張。
（四）ａ、偽造丁○○簽名一枚、指印十一枚（於八十八年九月卅日警訊筆錄上、詳
          臺灣台北地方法院檢察署檢察官八十八年度偵字第二二二八一號第十五頁
          ）。
      ｂ、偽造丁○○簽名一枚、指印九枚（在偽造之甲○○國民身份證影本上、詳
          臺灣台北地方法院檢察署檢察官八十八年度偵字第二二二八一號第廿三頁
          、第二十四頁間）。
      ｃ、偽造丁○○簽名一枚、指印十枚（在偽造之乙○○○國民身份證影本上、
          詳臺灣台北地方法院檢察署檢察官八十八年度偵字第二二二八一號第廿四
          頁）。
      ｄ、偽造丁○○簽名一枚、指印十枚（在偽造之戊○○國民身份證影本上、詳
          臺灣台北地方法院檢察署檢察官八十八年度偵字第二二二八一號第廿五頁
          ）。
      ｅ、偽造丁○○簽名一枚、指印九枚（在偽造之台北銀行卡號0000000
          00000—００金融卡影本上、詳臺灣台北地方法院檢察署檢察官八十
          八年度偵字第二二二八一號第卅頁）。
      ｆ、偽造丁○○簽名一枚、指印七枚（在偽造之台北銀行卡號0000000
          00000—００金融卡影本上、詳臺灣台北地方法院檢察署檢察官八十
          八年度偵字第二二二八一號第卅一頁）
      ｇ、偽造丁○○簽名一枚、指印九枚（在偽造之第一信用合作社卡號0000
          000000000金融卡影本上、詳臺灣台北地方法院檢察署檢察官八
          十八年度偵字第二二二八一號第卅二頁）。
（五）ａ、偽造丁○○簽名及指印各一枚（在臺北市政府警察局保安警察大隊詢問犯
          罪嫌疑人前告知書上、詳台灣台北地方法院檢察署檢察官八十八年度偵字
          第二二二八一號第十一頁）。
      ｂ、偽造丁○○簽名及指印各三枚（在同意夜間訊問之切結同意書上、詳台灣
          台北地方法院檢察署檢察官八十八年度偵字第二二二八一號第十二頁）。


司法院資訊處製作；財團法人民間司法改革基金會備份。
